【裁判字號】    97,易,273
【裁判日期】    970508
【裁判案由】    詐欺等
【裁判全文】
臺灣屏東地方法院刑事判決               97年度易字第273號
公  訴  人  臺灣屏東地方法院檢察署檢察官
被      告  甲○○
                    （現於臺灣屏東看守所另案羈押中）
上列被告因詐欺等案件，經檢察官提起公訴（97年度偵字第393
、769 、852 號），被告於準備程序中就被訴事實為有罪之陳述
，經本院合議庭裁定改以簡式審判程序審理，判決如下：
    主  文
甲○○犯詐欺取財未遂罪，累犯，處有期徒刑肆月；又犯竊盜罪
，累犯，處有期徒刑陸月；又犯詐欺取財未遂罪，累犯，處有期
徒刑肆月；又犯竊盜罪，累犯，處有期徒刑陸月；又犯詐欺取財
罪，累犯，處有期徒刑柒月。應執行有期徒刑貳年壹月。
    犯  罪  事  實
一、甲○○前於民國91年間因竊盜案件，經臺灣高雄地方法院分
    別以91年度易字第850 號判決、91年度簡字第1574號判決判
    處有期徒刑1 年6 月、3 月確定，並經裁定定其應執行之刑
    為有期徒刑1 年7 月確定，而於93年1 月3 日執行完畢；又
    於95年間因違反毒品危害防制條例、竊盜、偽造文書、詐欺
    等案件，經臺灣高雄地方法院分別以95年度訴字第1904號、
    95年度簡字第3523號、95年度簡字第3631號、96年度易字第
    281 號判處有期徒刑1 年、4 月、5 月、4 月、3 月確定，
    上開5 罪嗣經臺灣高雄地方法院以96年度聲減字1673號裁定
    分別予以減刑，並定其減刑後之刑應執行有期徒刑11月又15
    日確定，嗣於96年8 月22日執行完畢。
二、詎甲○○不知悔改，竟於上開有期徒刑執行完畢後5 年內，
    分別基於意圖為自己不法所有之犯意，而為下列犯行：
(一)、甲○○基於意圖為自己不法所有之詐欺犯意，於96年11月
    初某日，前往屏東縣枋寮鄉地○村○○路202 號、鄭鎮臺與
    丙○○○（起訴書誤載為鄭李桂枝，應予更正）夫妻所經營
    之米店，持1 張自助餐店之名片，向鄭鎮臺與丙○○○夫妻
    佯稱某自助餐店要購買白米云云，而著手實施詐術行為，並
    要求先載走幾包白米，經鄭鎮臺要求其先付款後，其表示身
    上沒錢，但可以去問自助餐店老闆等語，鄭鎮臺便欲與其一
    同前往該自助餐店，甲○○見詐騙已無法得逞，遂騎乘機車
    逃逸而未遂。甲○○因未能詐得白米，竟另基於意圖為自
    己不法所有之竊盜犯意，於同年11月13日13時30分許，騎乘
    機車再度前往鄭鎮臺與丙○○○夫妻所經營之上址米店，趁
    店內無人看守之際，徒手竊取店內白米4 包，得手後即於同
    日14至15時許，將竊得之白米售予姓名不詳之流動攤販，得
    款新臺幣（下同）2,500 元。
(二)、甲○○又基於意圖為自己不法所有之詐欺犯意，於96年11
    月28日，前往屏東縣枋寮鄉○○村○○路208 號、丁○○所
    經營之「錦豐碾米廠」，持1 張自助餐店之名片，向丁○○
    佯稱某自助餐店要購買8 包白米云云，而著手實施詐術行為
    ，惟因丁○○聽聞後即要求其先付款，再將白米載往自助餐
    店，甲○○乃表示身上沒錢，丁○○便告知店內沒有那麼多
    米，要其至其他店家購買而未能得逞。甲○○因未能詐得
    白米，竟另基於意圖為自己不法所有之竊盜犯意，於同年11
    月30日14時許，騎乘機車再度前往「錦豐碾米廠」，趁店內
    無人看守之際，徒手竊取店內白米4 包，得手後即於同日15
    時30分許，將竊得之白米售予姓名不詳之流動攤販，得款
    2,500 元。
(三)、甲○○又基於意圖為自己不法所有之詐欺犯意，於96年12月
    1 日10時許，騎乘機車前往屏東縣林邊鄉○○村○○路17號
    、乙○○所經營之米店，向乙○○佯稱其為「高昇海產店」
    之員工，該海產店要購買10包白米云云，並提出高昇海產店
    之名片1 張以取信乙○○，致乙○○誤信為真，因而搬運1
    包白米至甲○○之機車上，並同意甲○○自行搬運3 包白米
    至其機車上，惟因乙○○表示要叫其女兒與甲○○一同前往
    高昇海產店，甲○○見狀乃立即騎乘機車載運詐得之4 包白
    米逃逸，並於同日13至14時許，將詐得之白米出售予不詳之
    自助餐店，得款2,500 元。嗣經乙○○向高昇海產店查詢後
    ，始知受騙。
三、案經屏東縣警察局枋寮分局報告臺灣屏東地方法院檢察署檢
    察官偵查起訴。
    理  由
一、本件被告所犯係死刑、無期徒刑或最輕本刑為3 年以上有期
    徒刑或高等法院管轄第一審案件以外之罪，其於準備程序期
    日就被訴事實為有罪之陳述，經本院告知簡式審判程式之旨
    ，並聽取公訴人及被告之意見後，經合議庭依刑事訴訟法第
    273 條之1 第1 項規定，裁定由受命法官獨任進行簡式審判
    程序，是依刑事訴訟法第273 條之2 規定，本件之證據調查
    ，不受同法第159 條第1 項、第161 條之2 、第161 條之3
    、第163 條之1 及第164 條至第170 條規定之限制，合先敘
    明。
二、前揭犯罪事實，業據被告甲○○於警詢、偵訊及本院審理時
    坦承不諱，核與證人即被害人丙○○○、丁○○於警詢時證
    述渠2 人遭被告詐騙及發現被告行竊白米之情、證人即被害
    人乙○○於警詢時證述其遭被告詐騙之經過，及證人即高昇
    海產店老闆鄭淑升於警詢時之證述大致相符，並有枋寮分局
    偵查隊偵查報告3 份、高昇海產店名片1 張、現場查證照片
    8 幀在卷可稽，足認被告自白與事實相符，可資採信。本件
    事證明確，被告犯行均堪認定。
三、核被告犯罪事實欄二(一)、(二)部分所為，均係犯刑法第
    339 條第3 項、第1 項之詐欺取財未遂罪；犯罪事實欄二(一)
    、(二)部分所為，均係犯刑法第320 條第1 項之竊盜罪；
    犯罪事實欄二(三)部分所為，則係犯刑法第339 條第1 項之詐
    欺取財罪。被告已著手於犯罪事實欄二(一)、(二)部分犯罪
    行為之實施而不遂，均為未遂犯，應分別依刑法第25條第2
    項之規定減輕其刑。被告犯罪事實欄二(一)部分之犯行，乃
    以1 行為同時對鄭鎮臺與丙○○○夫妻2 人施以詐術，觸犯
    2 次詐欺取財未遂罪，為想像競合犯，應依刑法第55條前段
    規定從一重處斷。被告所犯上開2 次詐欺取財未遂罪、2 次
    竊盜罪及1 次詐欺罪，犯意各別，行為各自獨立，應予分論
    併罰。又被告前於91年間因竊盜案件，經臺灣高雄地方法院
    分別以91年度易字第850 號判決、91年度簡字第1574號判決
    判處有期徒刑1 年6 月、3 月確定，並經裁定定其應執行之
    刑為有期徒刑1 年7 月確定，而於93年1 月3 日執行完畢；
    又於95年間因違反毒品危害防制條例、竊盜、偽造文書、詐
    欺等案件，經臺灣高雄地方法院分別以95年度訴字第1904號
    、95年度簡字第3523號、95年度簡字第3631號、96年度易字
    第281 號判處有期徒刑1 年、4 月、5 月、4 月、3 月確定
    ，上開5 罪嗣經臺灣高雄地方法院以96年度聲減字1673號裁
    定分別予以減刑，並定其減刑後之刑應執行有期徒刑11月又
    15日確定，嗣於96年8 月22日執行完畢，有臺灣高等法院被
    告前案紀錄表1 份為憑，其於上開有期徒刑執行完畢後，5
    年以內故意再犯本件有期徒刑以上之5 罪，均為累犯，應分
    別依刑法第47條第1 項規定加重其刑，其所犯2 次詐欺取財
    未遂罪部分並均依法先加重後減輕之。爰審酌被告所竊取、
    詐得之物雖均價值非鉅，惟其乃高職畢業之人，正值青年，
    竟不思正當工作以賺取財物，而圖不勞而獲，任意詐騙、竊
    取他人之物，且被告素行不佳，前亦曾以相同手法詐取他人
    財物而經判處罪刑（見卷附臺灣高雄地方法院96年度易字第
    281 號判決），復甫因減刑出獄，竟不知珍惜此更新向善之
    機，於出獄後數月內即故態復萌，詐騙均已年逾耳順之年之
    被害人，考量其犯罪動機、手段、所生危害及犯後尚能坦承
    犯行之態度等一切情狀，分別量處如主文所示之刑，並定其
    應執行之刑，以資儆懲。
據上論斷，應依刑事訴訟法第273 條之1 第1 項、第299 條第1
項前段，刑法第320 條第1 項、第339 條第1 項、第3 項、第55
條、第25條、第47條第1 項、第51條第5 款，刑法施行法第1 條
之1 ，判決如主文。
本案經檢察官陳新君到庭執行職務。
中    華    民    國    97    年    5     月    8     日
                        刑事第五庭  法  官  李宜娟
以上正本證明與原本無異。
如不服本判決應於收受本判決送達後10日內向本院提出上訴書狀
，其未敘述上訴理由者，應於上訴期間屆滿後20日內向本院補提
理由書狀（均須按他造當事人之人數附繕本）「切勿逕送上級法
院」
中    華    民    國    97    年    5     月    8     日
                                    書記官  孫秀桃
附錄本案論罪法條：
刑法第320條第1項：
意圖為自己或第三人不法之所有，而竊取他人之動產者，為竊盜
罪，處5 年以下有期徒刑、拘役或5 百元以下罰金。
刑法第339條：
意圖為自己或第三人不法之所有，以詐術使人將本人或第三人之
物交付者，處5 年以下有期徒刑、拘役或科或併科1 千元以下罰
金。
以前項方法得財產上不法之利益或使第三人得之者，亦同。
前２項之未遂犯罰之。


司法院資訊處製作；財團法人民間司法改革基金會備份。
